【裁判字號】    89,易,4351
【裁判日期】    891208
【裁判案由】    賭博
【裁判全文】
臺灣板橋地方法院刑事判決                        八十九年度易字第四三五一號
    公  訴  人  臺灣板橋地方法院檢察署檢察官
    被      告  甲○○
右列被告因賭博案件，經檢察官提起公訴（八十九年度偵字第一八九九號），本院
判決如左：
    主  文
甲○○連續意圖營利，聚眾賭博，累犯，處有期徒刑柒月。
扣案抽頭金新臺幣貳仟肆佰元、四色牌肆佰伍拾付、監視螢幕壹台、監視鏡頭壹個，
均沒收。
    事  實
一、甲○○前因賭博案件，經本院判決有期徒刑七月，並經臺灣高等法院駁回上訴確
    定，且於民國七十五年三月三十日執行完畢，復於八十四年間因賭博案件，經本
    院判決有期徒刑四月確定，甫於八十四年十二月十一日易科罰金執行完畢，仍不
    知悔改，基於意圖營利之概括犯意，自八十九年九月二十六日起，至八十九年十
    月三日止，提供其位於臺北縣五股鄉○○路○段一四七巷三四之五六號二樓為賭
    博場所，並聚集翁陳阿寶、陳林爽巧、李陳寶、周楊枝葉、黃幸、陳海水、李慶
    龍、陳邦彥、邱葉興、張宗義、莊明德等不特定人，以賭具四色牌賭博財物，並
    每次向贏家收取新臺幣（下同）一百元抽頭金。嗣於八十九年十月三日晚間十時
    許，在上址為警查獲，並扣得當場賭博用之賭具四色牌四百五十付、賭資三萬五
    千三百元、抽頭金二千四百元及甲○○所有之監視螢幕乙台、監視鏡頭一個。
二、案經臺北縣警察局蘆洲分局移送臺灣板橋地方法院檢察署檢察官偵查起訴。
    理  由
一、訊據被告甲○○對於其於八十九年九月二十六日起至八十九年十月三日止，翁陳
    阿寶、陳林爽巧、李陳寶、周楊枝葉、黃幸、陳海水、李慶龍、陳邦彥、邱葉興
    、張宗義、莊明德等不特定人有在臺北縣五股鄉○○路○段一四七巷三四之五六
    號二樓賭博事實供承明白。惟辯稱因為那裡以前是個廟，伊在那邊看管，他們在
    那邊賭博，伊並沒有抽頭，扣案賭資及抽頭金是從我們身上拿出來的，並不是賭
    金及抽頭金，監視器及鏡頭是廟裡的東西，四色牌是賭客自己去買的，與我沒有
    關係等語置辯。經查，右揭犯罪事實，業據被告甲○○於警訊及偵訊中坦承不諱
    ，核與證人即在場之賭客翁陳阿寶、陳林爽巧、李陳寶、周楊枝葉、黃幸、陳海
    水、李慶龍、陳邦彥、邱葉興、張宗義、莊明德等人於警訊中證述情節相符，此
    外，復有當場賭博用之賭具四色牌四百五十付、賭資三萬五千三百元、抽頭金二
    千四百元及甲○○所有之監視螢幕乙台、監視鏡頭一個扣案可證，被告所辯事後
    卸責之詞，被告事證明確，犯行洵堪認定。
二、被告甲○○意圖營利，提供賭博場所，並聚集不特定之人賭博財物，從中抽頭，
    核其所為係犯刑法第二百六十八條前段及後段之罪，其一行為同時觸犯上述供給
    賭博場所、聚眾賭博二罪名，應依想像競合犯之規定，從情節較重之意圖營利聚
    眾賭博罪處斷。又被告自八十九年六月三十日起先後多次犯行，時間緊接，所犯
    構成犯罪要件相同，顯係基於概括犯意為之，應依連續犯以一罪論，並加重其刑
    。被告前因賭博案件，經本院判決有期徒刑四月確定，甫於民國八十四年十二月
    十一日易科罰金執行完畢，此有臺灣高等法院檢察署刑案紀錄簡覆表乙紙在卷可
    參，五年以內在犯有期徒刑以上刑之本罪，為累犯，請依法遞加重其刑。公訴人
    雖雖未就聚眾賭博罪之犯行起訴，然該部分事實與公訴人起訴之犯罪事實，既具
    有想像競合犯之裁判上一罪關係，應為起訴效力所及，本院應併予審究。爰審酌
    被告前有二次賭博前科，仍不思悛悔，聚眾賭博財物，足以敗壞社會風氣及其犯
    罪動機、目的、手段，犯罪時所受之刺激及其品性、生活狀況、智識程度、犯罪
    所生之損害，及犯罪後態度等一切情狀，量處如主文所示之刑，以示懲儆。
三、扣案之抽頭金二千四百元係被告所有，因賭博犯罪所得之物；賭具四色牌四百五
    十付、監視螢幕乙台、監視鏡頭一個，被告於警訊供稱其所有，供犯賭博罪所用
    之物，應分別依刑法第三十八條第一項第三、二款規定宣告沒收。至於現場查獲
    之賭資三萬五千三百元，係賭客等人所共有，非屬被告所有，不予宣告沒收，附
    此敘明。
據上論斷，應依刑事訴訟法第二百九十九條第一項前段，刑法第五十六條、第二百六
十八條、第五十五條、第四十七條、第三十八條第一項第二款、第三款，罰金罰鍰提
高標準條例第一條前段，判決如主文。
本案經檢察官蔡顯鑫到庭執行職務。
中      華      民      國      八十九      年      十二    月    八    日
                                      臺灣板橋地方法院刑事第六庭
                                          法  官  張谷輔
右正本證明與原本無異
如不服本判決應於送達後十日內向本院提出上訴狀
                                          書記官  周百川
中      華      民      國      八十九      年      十二    月    八    日
附錄本案論罪科刑法條全文
刑法第二百六十八條
意圖營利，供給賭博場所或聚眾賭博者，處三年以下有期徒刑，得併科三千元以下罰
金。


司法院資訊處製作；財團法人民間司法改革基金會備份。
